

Lizbeth Yoliset
4 de Diciembre 1992
lizbeth9589@gmail.com
+51 956804890
+54 485164

Address Urb. Jiron Jose Carlos Mariategui-1423 Cayma

Lizbeth Yoliset

Ccapira Avendaño

Perfil Profesional en Frond-end "Developer", con actitud emprendedora, organizada, responsable, eficiente y dinámica para llevar a término las tareas que me asignen. experiencia para trabajar en equipo. Considero que dentro de mis mejores habilidades es ser hábil, empática, poder asimilar nuevas tecnologías y super proactiva.

Educación

Octubre 2016 - Abril 2017, Laboratoria Front-end

Marzo 2010 - Febrero 2016, Universidad Tecnológica del Perú Lic. Administración de Negocios Internacionales

Marzo 2013 - Marzo 2014, Instituto del Isur Marketing

Experiencia

Abril 2015 - Julio 2015, Consejeros y Corredores de Seguros S.A Locación de Servicios

- Call Center.
- Desempeñe algunas labores como Asistente Administrativa. Diciembre 2010 - Enero 2012 , ONG Paso al Desarrollo Asist. Administrativa
- Encargada de la preparación y ejecución de proyectos.
- Atención a los clientes mediante información y colocación de productos.
- Programación ejecución y evaluación de las actividades de mi área

Idioma

Inglés, Intermedio - Speak Write, 2013-2014

Reconocimiento

Premiación por la participacion del concurso A QUITARSE EL SOMBRERO GRUPO ROMERO con el proyecto CAFETERIA ANANAY, siendo uno de los ganadores a nivel regional del año 2014.

Conocimientos de Programas

Programas

- Java script
- jQuery
- o css3

- Html5
- Bootstraps
- AngularJs

Interéses

Personal

Escuchar música, la lectura, el cine y jugar algunos Videojuegos.